【裁判字號】    97,交聲,343
【裁判日期】    971231
【裁判案由】    違反道路交通管理處罰條例
【裁判全文】
臺灣宜蘭地方法院交通事件裁定         97年度交聲字第343號
移送機關    交通部公路總局臺北區監理所宜蘭監理站
異  議  人  甲○○
上列異議人因違反道路交通管理處罰條例案件，對於原處分機關
即交通部公路總局臺北區監理所宜蘭監理所中華民國97年10月30
日所為之處分（原處分案號：宜監字第裁43-A01WB1173號）聲明
異議，本院裁定如下：
    主  文
異議駁回。
    理  由
一、異議人即受處分人甲○○經警舉發於民國97年7月13日18時2
    2分許，駕駛車牌號碼U5-7217號自用一般小客車，在臺北市
    ○○○路與市○○道路口處「汽車行駛機車專用道」違規。
    原處分機關調查後，認異議人「在多車道不依規定駕車」違
    規，依道路交通管理處罰條例第45條第4款規定，裁處異議
    人罰鍰新臺幣1,800元，並依同條例第63條第1項規定記違規
    點數1點。
二、異議意旨以：伊於上揭時間行駛在臺北市○○○路，原欲靠
    右後再右轉市○○道回宜蘭。伊打右轉燈往右靠時，在約10
    0公尺前有一警察打手勢要伊往前，伊便依其要求往前開，
    該警員當場就開一張罰單，說伊行駛機車道。伊係因警察招
    手才誤走機車道，為此爰於法定期間內聲明異議，請求撤銷
    原處分等語。
三、按汽車駕駛人，爭道行駛在多車道不依規定駕車者，處新臺
    幣600元以上1,800元以下罰鍰，道路交通管理處罰條例第45
    條第4款定有明文。又依同條例第63條第1項第1款規定，汽
    車駕駛人有第45條情形者，除依原條款處罰鍰外，並予記違
    規點數1點。另交通警察就其親睹之違規事實製單舉發，就
    行為人該違規事實之存否，不失為證人，如無具體事證足信
    其指證有何偏頗或失實，要難恣意否定其舉發事實之真正。
    經查，異議人前開違規事實，業據證人即執行舉發職務之員
    警林宜民到庭結證：「（問：本件是否因為你攔停違規駕駛
    人，駕駛人才走機車專用道？）不是。我是看到她違規行駛
    在機車專用道上，才攔停她」、「我跟她拿行照的時候，我
    跟她講『妳違規行駛機車專用道』，她辯稱的就是右邊的車
    很多，她轉不進去，才行駛機車專用道」、「妳（指異議人
    ）是南往北行駛機車道，機車道很長，妳也開了很長的路，
    一直開到我前面來」等語明確（見本院97年12月4日訊問筆
    錄），並據提出現場之照片2幀為證，並無顯然之瑕疵可指
    ；參酌員警執行公務時，本身即受有行政懲處責任之監督，
    且其到庭具結作證，更係以刑事責任擔保其證言之真實性，
    本件舉發員警既已到庭證述如上，且與異議人並不認識，彼
    此間亦無任何嫌隙，應無故意攀誣異議人之可能，其證詞可
    堪採信。
四、綜上，依舉發員警到庭所述，異議人確有上開違規行為，應
    無疑義，原處分機關援引道路交通管理處罰條例第45條第4
    款規定，裁處異議人罰鍰新臺幣1,800元，並依同條例第63
    條第1項第1款規定併記違規點數，於法並無不合，本件異議
    為無理由，應予駁回。
五、依道路交通案件處理辦法第19條，裁定如主文。
中    華    民    國    97    年    12    月    31    日
                  交通法庭法  官  鄧晴馨
以上正本證明與原本無異。
如不服本裁定，應於裁定送達後5日內，向本院提出抗告狀。（
應附繕本）
                          書記官  吳文雄
中    華    民    國    97    年    12    月    31    日


司法院資訊處製作；財團法人民間司法改革基金會備份。
